臺灣臺北地方法院交通事件裁定　　　　 94年度交聲字第366號
　　異　議　人
　　即受處分人　甲○○
上列異議人即受處分人因違反道路交通管理處罰條例案件，對於
交通部公路總局臺北區監理所於中華民國九十四年三月十七日所
為之北監自裁字裁40－ Z00000000號裁決，聲明異議，本院裁定
如下：
    主  文
異議駁回。
    理  由
一、按汽車駕駛人，駕駛執照吊扣期間駕車者，處新臺幣（以下
    同）六千元以上一萬二千元以下罰鍰；並吊銷其駕駛執照，
    道路交通管理處罰條例第二十一條第一項第七款、第四項定
    有明文。且汽車駕駛人，曾依本條例其他各條規定吊銷駕駛
    執照者，一年內不得考領駕駛執照，同條例第六十七條第三
    項亦有明定。
二、原處分意旨略以：本件異議人即受處分人甲○○前因酒後駕
    車之違規，於九十二年九月八日至九十三年九月七日執行吊
    扣駕駛執照一年，嗣於九十三年四月二十日上午六時五十九
    分許，駕駛三Ｇ－六０六五號自小客車，於國道三號高速公
    路南下七十二公里處「無照駕駛」為警當場攔停舉發，異議
    人於九十三年五月四日至原處分機關繳納六千元罰鍰，惟因
    該所人員未查，竟將應為駕駛執照吊扣期間駕車之違規事實
    誤認為警方舉發之「無照駕駛」，經查證後，該所立即於九
    十三年五月五日撥打異議人00000000號電話通知，
    但皆無人接聽，直至晚間承辦人以自己家中電話聯絡異議人
    ，告知違規事實應為駕駛執照吊扣期間駕駛，需至該所補繳
    三千元罰鍰，同時執行吊銷駕駛執照一年，與異議人通話時
    間長達十一分鐘，應無異議意旨所稱未通知情事，逕依道路
    交通管理處罰條例第二十一條第一項第七款之規定於九十四
    年三月十七日裁處罰緩九千元同時吊銷駕駛執照，並自九十
    四年四月十七日起一年內不得重新考領駕駛執照。
三、受處分人固不否認於駕駛執照吊扣期間駕車經警舉發無照駕
    駛之事實，並於九十三年五月四日至原處分機關繳納罰緩六
    千元，惟當時承辦人員並未告知需吊銷駕駛執照一年，直至
    受處分人近來欲領回駕駛執照時，方告知需吊銷駕駛執照，
    為此不服云云。
四、本院經查：受處分人確因酒後駕車之違規，於九十二年九月
    八日至九十三年九月七日執行吊扣駕駛執照一年，此有受處
    分人吊扣銷歷史情況紀錄一紙在卷可稽，受處分人既明知有
    吊扣駕駛執照之事實，仍違反上開條例之規定駕車，此部分
    亦為其所不爭執，是違規事證明確；又原處分機關雖未詳盡
    查詢之義務，於九十三年五月四日以警方舉發通知單所載同
    條例第二十一條第一項第一款「無照駕駛」之事實使異議人
    繳納罰緩六千元結案，惟其後即自動更正違規事實為同條例
    同條項第七款之「駕駛執照吊扣期間駕車」，本件為自動到
    案繳納罰鍰結案之案件，既以行為人承認違規事實為前提要
    件，本無從再就違規行為有無加以爭執，是主管機關對此類
    事件依法無需製作裁決書，此誠屬當然之解釋。因此，原處
    分機關同時於九十三年五月五日以電話通知受處分人補繳三
    千元罰緩同時吊銷受處分人駕駛執照一年，程序上並無不妥
    之處，亦足徵受處分人業已知悉更正裁處之內容（詳見卷附
    原處分機關所提出之中華電信通話明細及九十三年五月份自
    用車裁罰課五十四號違規窗口案件稽核紀錄表各一份）。嗣
    原處分機關復於九十四年三月十七日另行製作裁決書並於同
    日送達受處分人，此亦有裁決書及收受送達郵戳一份在卷可
    參，異議人雖於收受上開裁決書前之九十三年五月四日即依
    限期自行到案並繳納上開罰鍰六千元，惟參酌原處分機關已
    通知受處分人更正，且受處分人之違規行為至臻明確業如前
    述，原處分機關並無重複裁決，自難認原處分有何違誤，至
    於吊銷駕駛執照，一年內不得考領駕駛執照之起算時點，為
    原處分機關裁量權限，原處分機關於裁罰主文註記，尚無違
    誤，併此說明。
五、綜上，受處分人異議意旨所指，尚無可採，且異議人確有在
    其駕駛執照吊扣期間，復於上開時地駕駛汽車之違規行為。
    從而，原處分機關依違反道路交通管理處罰條例第二十一條
    第一項第七款規定，裁處異議人罰鍰九千元 (並已於裁決書
    上註明已繳納六千元）同時依同條例第二十一條第四項、第
    六十七條第三項吊銷駕駛執照，一年內不得考領駕駛執照，
    依法並無違誤，所裁罰之金額亦無不當之處，本件異議尚無
    理由，應將其異議駁回。
據上論斷，應依道路交通案件處理辦法第十九條，裁定如主文。
中　　華　　民　　國　　94　　年　　9 　　月　　30　　日
                  交通法庭  法　官  李宜娟
以上正本證明與原本無異。
如不服本裁定，應於送達後5日內向本院提出抗告狀。
  　          　　　　　　　書記官　游秀珠
中　　華　　民　　國　　94　　年　　10　　月　　11　　日
